<?xml version='1.0' encoding='utf-8'?>
<verb default="fithisigh" disambig="">
  <verbalNoun default="fithisiú" />
  <verbalAdjective default="fithisithe" />
  <tenseForm default="fithisigh" tense="Past" dependency="Indep" person="Base" />
  <tenseForm default="fithisíomar" tense="Past" dependency="Indep" person="Pl1" />
  <tenseForm default="fithisíodar" tense="Past" dependency="Indep" person="Pl3" />
  <tenseForm default="fithisíodh" tense="Past" dependency="Indep" person="Auto" />
  <tenseForm default="fithisigh" tense="Past" dependency="Dep" person="Base" />
  <tenseForm default="fithisíomar" tense="Past" dependency="Dep" person="Pl1" />
  <tenseForm default="fithisíodar" tense="Past" dependency="Dep" person="Pl3" />
  <tenseForm default="fithisíodh" tense="Past" dependency="Dep" person="Auto" />
  <tenseForm default="fithisíodh" tense="PastCont" dependency="Indep" person="Base" />
  <tenseForm default="fithisínn" tense="PastCont" dependency="Indep" person="Sg1" />
  <tenseForm default="fithisíteá" tense="PastCont" dependency="Indep" person="Sg2" />
  <tenseForm default="fithisímis" tense="PastCont" dependency="Indep" person="Pl1" />
  <tenseForm default="fithisídís" tense="PastCont" dependency="Indep" person="Pl3" />
  <tenseForm default="fithisítí" tense="PastCont" dependency="Indep" person="Auto" />
  <tenseForm default="fithisíodh" tense="PastCont" dependency="Dep" person="Base" />
  <tenseForm default="fithisínn" tense="PastCont" dependency="Dep" person="Sg1" />
  <tenseForm default="fithisíteá" tense="PastCont" dependency="Dep" person="Sg2" />
  <tenseForm default="fithisímis" tense="PastCont" dependency="Dep" person="Pl1" />
  <tenseForm default="fithisídís" tense="PastCont" dependency="Dep" person="Pl3" />
  <tenseForm default="fithisítí" tense="PastCont" dependency="Dep" person="Auto" />
  <tenseForm default="fithisíonn" tense="PresCont" dependency="Indep" person="Base" />
  <tenseForm default="fithisím" tense="PresCont" dependency="Indep" person="Sg1" />
  <tenseForm default="fithisímid" tense="PresCont" dependency="Indep" person="Pl1" />
  <tenseForm default="fithisítear" tense="PresCont" dependency="Indep" person="Auto" />
  <tenseForm default="fithisíonn" tense="PresCont" dependency="Dep" person="Base" />
  <tenseForm default="fithisím" tense="PresCont" dependency="Dep" person="Sg1" />
  <tenseForm default="fithisímid" tense="PresCont" dependency="Dep" person="Pl1" />
  <tenseForm default="fithisítear" tense="PresCont" dependency="Dep" person="Auto" />
  <tenseForm default="fithiseoidh" tense="Fut" dependency="Indep" person="Base" />
  <tenseForm default="fithiseoimid" tense="Fut" dependency="Indep" person="Pl1" />
  <tenseForm default="fithiseofar" tense="Fut" dependency="Indep" person="Auto" />
  <tenseForm default="fithiseoidh" tense="Fut" dependency="Dep" person="Base" />
  <tenseForm default="fithiseoimid" tense="Fut" dependency="Dep" person="Pl1" />
  <tenseForm default="fithiseofar" tense="Fut" dependency="Dep" person="Auto" />
  <tenseForm default="fithiseodh" tense="Cond" dependency="Indep" person="Base" />
  <tenseForm default="fithiseoinn" tense="Cond" dependency="Indep" person="Sg1" />
  <tenseForm default="fithiseofá" tense="Cond" dependency="Indep" person="Sg2" />
  <tenseForm default="fithiseoimis" tense="Cond" dependency="Indep" person="Pl1" />
  <tenseForm default="fithiseoidís" tense="Cond" dependency="Indep" person="Pl3" />
  <tenseForm default="fithiseofaí" tense="Cond" dependency="Indep" person="Auto" />
  <tenseForm default="fithiseodh" tense="Cond" dependency="Dep" person="Base" />
  <tenseForm default="fithiseoinn" tense="Cond" dependency="Dep" person="Sg1" />
  <tenseForm default="fithiseofá" tense="Cond" dependency="Dep" person="Sg2" />
  <tenseForm default="fithiseoimis" tense="Cond" dependency="Dep" person="Pl1" />
  <tenseForm default="fithiseoidís" tense="Cond" dependency="Dep" person="Pl3" />
  <tenseForm default="fithiseofaí" tense="Cond" dependency="Dep" person="Auto" />
  <moodForm default="fithisíodh" mood="Imper" person="Base" />
  <moodForm default="fithisím" mood="Imper" person="Sg1" />
  <moodForm default="fithisigh" mood="Imper" person="Sg2" />
  <moodForm default="fithisímis" mood="Imper" person="Pl1" />
  <moodForm default="fithisígí" mood="Imper" person="Pl2" />
  <moodForm default="fithisídís" mood="Imper" person="Pl3" />
  <moodForm default="fithisítear" mood="Imper" person="Auto" />
  <moodForm default="fithisí" mood="Subj" person="Base" />
  <moodForm default="fithisímid" mood="Subj" person="Pl1" />
  <moodForm default="fithisítear" mood="Subj" person="Auto" />
</verb>
